【裁判字號】    88,訴,1930
【裁判日期】    891004
【裁判案由】    妨害自由
【裁判全文】
臺灣板橋地方法院刑事判決                        八十八年度訴字第一九三０號
    公  訴  人  臺灣板橋地方法院檢察署檢察官
    被      告  庚○○
    選任辯護人  阮棋祥
                許進德
    被      告  戊○○
                己○○
                甲○○
                子○○
    右二人共同
    選任辯護人  楊正評
    被      告  丁○○
    選任辯護人  蔡明熙
右列被告因妨害自由等案件，經檢察官提起公訴（八十八年度偵字第二四三六九號）
，本院判決如左：
    主  文
庚○○竊盜，處有期徒刑捌月。
戊○○、己○○、甲○○、子○○、丁○○均無罪。
    事  實
一、庚○○於民國八十八年八月八日（起訴書誤載為十日）與癸○○一起在大陸地區
    某賭場賭博時，因癸○○曾向其借款人民幣二百萬元（折合新台幣〔下同〕約七
    百四十萬元）下賭，並簽發與借款金額相當之本票七紙擔保於同年月十五日前清
    償欠款，惟癸○○返臺後即避居他處遲未還款，庚○○為追查癸○○下落，竟意
    圖為自己不法之所有，於八十八年九月間（起訴書載為九月中旬）某日，前往臺
    北縣板橋市○○路一三０之四號癸○○原住處，竊取信箱內癸○○所有之臺北國
    際商業銀行信用卡繳費通知單及妻子辛○○、女兒廖翊婷所有之國華人壽保險股
    份有限公司繳費通知單各乙紙，得手後未據以查知癸○○下落即藏放在臺北縣蘆
    洲市○○街一五六號五樓住處。然庚○○後因不知情而姓名、年籍不詳綽號「阿
    中」之成年友人告知，始查出癸○○業已避居宜蘭縣羅東鎮○○路二六九之一號
    七樓，進而與成年人林建杉、乙○○（以上二人未據起訴），共同基於妨害自由
    之犯意聯絡，於八十八年十一月一日上午九時四十分許，先由林建杉、庚○○一
    起駕乘不知情之林秀玲（庚○○之胞妹）所有自用小客（車號不詳）至癸○○羅
    東鎮上址住處樓下埋伏守候，嗣發現癸○○開車返家，即趁其下車之際將其強押
    到二人所駕乘之自用小客車上，並載返臺北縣蘆洲市○○街八號某泡沫紅茶店，
    以解決前開債務問題，而以此非法方法剝奪癸○○之行動自由，當天下午抵達後
    ，庚○○並打電話通知同樣曾借款予癸○○之不知情之戊○○、己○○至上址泡
    沫紅茶店一起協商解決，其間並多次使癸○○打電話聯絡妻子辛○○籌款清償，
    雙方即約定於同年月三日上午十時許，在臺北縣蘆洲市○○路六十號乙○○所經
    營之茶行交付現金一百萬元、五百萬元之匯豐銀行即期支票、房屋所有權狀二張
    及土地所有權狀一張來清償債務，惟到晚上十一時許，庚○○恐癸○○無意還錢
    ，於向不知情之子○○、甲○○借得臺北縣蘆洲市○○街二六二號三樓租處後，
    復通知林建杉繼續駕車強押癸○○至該處留宿，林建杉則先將癸○○帶至上址茶
    行交由乙○○再載往該租處看管，而予以私行拘禁，直至同年月三日上午乙○○
    始將癸○○帶至上址泡沫紅茶等候債務處理情形。惟辛○○已事先於同年月二日
    報警處理，並依約定時間與癸○○之兄壬○○攜帶上開現金、支票、所有權狀前
    往上址茶行交付，而埋伏警員見庚○○、戊○○、己○○到現場即分別予以逮捕
    ，並扣得非供犯本罪所用之本票（編號074760至074769）十張、帳冊一本、帳單
    一張、天九牌二付、警棍四支、電眼二個、對講機一支、監視器一台、賭具綠色
    五十籌碼四十個、黃色一百籌碼四十個、紅色五百籌碼三十七個、藍色一千籌碼
    四十個、紙籌碼七百張及現金一百萬、五百萬匯豐銀行即期支票、房屋所有權狀
    二張及土地所有權狀一張。經警曉諭，庚○○始打電話通知乙○○釋放癸○○，
    員警再於同日下午二時許前往庚○○上址住處搜索，另扣得其所竊取之前揭繳費
    通知單。
二、案經辛○○、癸○○訴由臺北縣警察局海山分局報請臺灣板橋地方法院檢察署檢
    察官偵查起訴。
    理  由
壹、被告庚○○有罪部分
一、訊據被告庚○○固坦承分別於右揭時、地前往告訴人癸○○上址新海路住處拿走
    繳費通知單三紙、並與林建杉開車至羅東鎮上址將癸○○帶回上開泡沫紅茶店解
    決債務，其間又使告訴人癸○○打電話聯絡辛○○籌錢交付，及恐癸○○無意解
    決，而向被告子○○商借上址租處供癸○○居住等情，惟矢口否認有何竊盜及妨
    害自由之犯行，並辯稱：伊看見繳費通知單掉在地上，才拾起拿走，並非從信箱
    中取得，主觀上並無竊盜之意圖，而告訴人癸○○係自願從羅東鎮回到蘆洲市解
    決雙方間之債務問題，伊並未強押其上車，而癸○○居住在上址租處期間亦未命
    人予以看管，其行動自由並未受到妨害云云。經查：
（一）被告庚○○於偵查及本院調查中迭坦承係於八十八年九月間從告訴人癸○○新
      海路上址住處信箱中拿走癸○○及其妻子辛○○、女兒廖翊婷所有之上開繳費
      通知單各乙紙等情，核與告訴人辛○○於警訊及本院調查中指訴失竊之情節相
      符，並有臺北縣警察局贓物認領保管單乙紙附卷可稽。而被告庚○○一直未曾
      供述係從地上撿走該繳費通知單，僅係稱並未以破壞信箱之手段拿走，況且縱
      上開繳費通知單掉落地上，仍處於所有人支配管領之中，被告庚○○豈可任意
      取走，是其於本院審理中翻異前供稱看見通知單掉在地上才拾起取走乙節，純
      係卸責之詞，委無可採；又被告庚○○於本院調查中復不諱言因為一直找不到
      癸○○，才想從繳費通知單得知營業員為何人，再從營業員詢問出癸○○之下
      落等語，足見其拿走前開繳費通知單時主觀上顯具有不法所有之意圖甚明。
（二）再被告庚○○無論於警訊或偵審中均一致供稱係由伊與綽號「阿山」之人開車
      至羅東鎮將告訴人癸○○帶回蘆洲市等情，此與告訴人癸○○於警訊（檢察官
      於偵查中未予以傳訊，公訴人誤認告訴人癸○○於偵查中亦對遭妨害自由之事
      實指訴不移）所供：八十八年十一月一日上午係由「被告戊○○」開車至其住
      處樓下，將其架上車，再由「被告丁○○」取其眼鏡換上貼有膠帶之黑色雷朋
      眼鏡，而現場有綽號「阿木」，係被告庚○○之連襟，綽號「劉三」之人，沿
      濱海公路架著押其至上址泡沫紅茶店，到泡沫紅茶店時現場才有被告庚○○及
      己○○等情，據此，在有關開車至羅東鎮押走告訴人癸○○者為何人乙節，被
      告庚○○與告訴人癸○○供述存有極大差異，加以本案其餘被告戊○○、己○○、甲○○、子○○（被告丁○○於警訊及偵查中均未到案供述）於警訊及偵
      查亦皆否認曾至羅東鎮強押告訴人癸○○回蘆洲市，則公訴人採信被告庚○○
      之供述及告訴人癸○○部分供述，合併逕行認定「謀由庚○○、丁○○、阿木
      、阿山（按即劉三）．．．．將癸○○架上車．．．載往臺北縣蘆洲市○○街
      八號泡沫紅茶店」，其將告訴人癸○○所供之被告戊○○排除在架走告訴人癸○○者之外，其所憑依據為何﹖令人費解。苟係為配合被告庚○○所供：到達
      該泡沫紅茶店後才通知被告戊○○、己○○二人前來解決債務情節，而未將被
      告戊○○認定為架走告訴人癸○○之人，更嫌率斷。而告訴人癸○○於本院調
      查中又改稱：強押他上車的人有十多人，大多數都不認識等語，此與其警訊之
      供述又有出入。本院為確定究竟有那些人從羅東鎮架走告訴人癸○○，經詳查
      後確認「阿山」者之真實姓名為「林建杉」，「阿木」者則為「乙○○（被告
      庚○○於警訊及偵查中已提及此人」，因被告庚○○雖與林建杉認識但不熟稔
      ，故只知其綽號為「阿山（應為『杉』之誤）」，此人由本院再以證人身分傳
      訊問後亦證稱：其綽號為「老杉」，從南部上北部遊玩時住在上址茶行，於八
      十八年十一月一日上午六時許，被告庚○○找他幫忙開車至宜蘭縣羅東鎮載綽
      號「黑猴（即癸○○）」之人返回上址泡沫紅茶店等情，所供情節與被告庚○○所供者互核相符。另乙○○於本院調查中亦證稱：伊並未於八十八年十一月
      一日將告訴人癸○○從羅東鎮架回蘆洲市等語，參諸告訴人癸○○復未提出其
      他積極證據證明被告戊○○、丁○○、「阿木」確曾共同將其架到上址泡沫紅
      茶店，從而，本院基於被告庚○○與林建杉已自承有關本案將告訴人癸○○帶
      回蘆洲市之妨害自由之不利於己之事實，而認定僅由被告庚○○、林建杉一同
      開車將告訴人癸○○從羅東鎮架回上開泡沫紅茶店，自有相當根據。
（三）又被告庚○○迭供稱：伊在告訴人癸○○羅東鎮上址住處樓下，看到告訴人癸○○開車自外返家，即上前與之理論並開車將其載回上開泡沫紅茶店等情，據
      此，堪認告訴人癸○○係在臨時又突然之情況下遠離住家，其竟未能事先告知
      家人，又不能自行駕車返回蘆洲市，苟非遭人強押帶走，何至若此﹖況且告訴
      人癸○○及家人既已避居他處，其經濟活動中心亦已搬遷，如離開此地到臺北
      縣蘆洲市，將造成不易籌錢解決債務之窘境，被告庚○○之目的更難達成，益
      證被告庚○○係以強押上車之非法方法，來脅迫告訴人癸○○之家人籌錢出面
      解決債務問題；另告訴人辛○○於警訊及本院調查中復指稱：告訴人癸○○於
      遭人押走後，被告庚○○即多次與其聯絡要準備現金一百萬元、五百萬元之匯
      豐銀行即期支票、房屋所有權狀二張及土地所有權狀一張來清償債務始會放走
      告訴人癸○○，而伊於籌得款項後即向警方報警處理，並於約定交款時間由員
      警冒充代書代為辦理房地抵押事宜等情，此核與證人壬○○及獲案員警莊啟淵
      、詹福成、胡源興、曾旭隆、林榮偉分別於警訊或本院調查中證述之情節相符
      ，倘若被告庚○○已明確將告訴人癸○○自願前來蘆洲市解決債務之意思告知
      告訴人辛○○，則辛○○何須報警處理﹖是被告林擇所辯告訴人癸○○係「自
      願」到蘆洲市解決債務乙節，不足採信。
（四）證人林建杉於本院調查中復證稱：八十八年十一月一日晚上十一時許，被告庚○○又打電話請他將告訴人癸○○載到被告甲○○、子○○上址住處休息，惟
      中途則將癸○○交由乙○○開車載往等情，核與證人乙○○證述之情節相符，
      而乙○○復證稱：伊帶癸○○至上址租處後，即在該處住宿二個晚上等情，而
      據被告甲○○、子○○一致供稱：乙○○與癸○○住在租處期間，二人白天均
      外出，直到晚上才會回來等情節，應可認定告訴人癸○○在上址租住期間均遭
      乙○○看管，否則何須陪同連住二天及陪同外出。
（五）另被告庚○○於八十八年十一月三日經警查獲後約隔二十分鐘，才告知壬○○
      及獲案員警癸○○人在上開泡沫紅茶店，並打電話給乙○○（或林建杉）叫癸○○到上址茶行，此亦據被告庚○○供承在卷，核與證人即獲案員警詹福成證
      述之情節相符，其如無妨害他人自由之犯意，何以遭警查獲後不立即供出告訴
      人癸○○之下落並叫看管之人趕快放人﹖是其另辯告訴人癸○○居住在上址租
      處期間並未命人予以看管，其行動自由並未受到妨害乙節，同難採信。
（六）雖告訴人癸○○另指訴其遭被告庚○○於八十八年十一月一日強押至上開泡沫
      紅茶店後曾遭毆打並脅迫簽發十張面額共三千萬之扣案本票予被告戊○○及共
      七百萬元（按應為七百四十萬元）之本票予被告庚○○，惟其並未提出任何驗
      傷單佐證受傷情形，而扣案之十張本票及被告庚○○持有之七張本票之發票日
      均為八十八年八月十日，到期日則為同年月十五日，與被告癸○○遭強押之日
      期不相符合，反與其所述至大陸地區向被告庚○○、戊○○借錢賭博之日期相
      同，衡情難謂告訴人癸○○曾遭人毆傷及脅迫簽發本票。
（七）至本院將本案告訴人癸○○所指訴及被告庚○○所供相關犯罪情節送請法務部
      調查局測謊，雖告訴人癸○○未呈說謊反應，被告庚○○呈說謊反應，此有該
      局八十九年六月二日（八九）陸（三）字第八九０二八二０一號鑑定通知書在
      卷可稽，惟該局並未就本院所列問題一一詳予鑑測，且其鑑定結果與本院認定
      事實不相契合，互有矛盾之處（如告訴人癸○○指稱亦遭被告丁○○強押帶回
      蘆洲市部分未呈說謊反應，而被告丁○○所稱未赴宜蘭將癸○○帶回蘆洲市，
      同樣未呈說謊反應），是本院對該局之測謊鑑定結果不予採證，附此敘明。
    綜上所述，罪證洵屬明確，被告庚○○所辯上情，顯係事後卸飾之詞，委無足採
    ，犯行堪以認定。
二、查被告庚○○意圖為自己不法之所有而自他人信箱中竊取繳費通知單得手之行為
    ，核係觸犯刑法第三百二十條第一項之竊盜罪；其復與林建杉、乙○○共同將告
    訴人癸○○從宜蘭縣羅東鎮強押上車載至臺北縣蘆洲市，並將之拘禁在他人租處
    予以看管，核此部分所為，則係犯同法第三百零二條第一項之私行拘禁罪。再被
    告庚○○與林建杉、乙○○間，就所犯上開私行拘禁罪，有犯意之聯絡及行為之
    分擔，均為共同正犯。而被告所竊取之上開繳費通知單，雖分屬告訴人辛○○、
    癸○○、廖翊婷之財物，但係侵害一個監督權，不生一行為而侵害數罪名構成想
    像競合犯之問題（最高法院六十二年台上字第四０七號判例意旨參照）。又被告
    庚○○固有以強押上車之非法方法剝奪告訴人癸○○之行動自由及予以私行拘禁
    之行為，惟此包括為一個妨害自由之行為，應僅論以私行拘禁罪。另被告庚○○
    竊取上開繳費通知單之目的，在於查知告訴人癸○○之下落，進而妨害其人身自
    由，是其所犯上開竊盜及私行拘禁二罪間，有方法、結果之牽連關係，為牽連犯
    ，應從一重之竊盜罪處斷，公訴人認其所犯該二罪，犯意各別，罪名互異，應分
    論併罰，容有未洽。爰審酌被告庚○○之品行、智識程度、為追查債務人下落進
    而解決之犯罪動機、手段、所竊財物價值、不思以合法方法解決債務糾紛，反以
    強押上車及私行拘禁方式解決，對被害人身體自由危害程度甚鉅，以及犯罪後之
    態度等一切情狀，量處如主文所示之刑，以示懲儆。至如事實欄扣案之物品，均
    非供被告庚○○犯本案罪行所用之物，自均無從於本案中諭知沒收。
三、另經本院查知之同案共犯林建杉（男，民國○○○年○月○○○日生，身分證統
    一編號：Ｚ000000000號，住雲林縣台西鄉○○路二八一巷三十八號）
    、乙○○（男，民國○○年○月○日生，身分證統一編號：Ｚ00000000
    0號，住臺北縣蘆洲市○○路六十號），未據查獲起訴，本院無從逕為審理，應
    移由檢察官另行偵辦。
貳、被告戊○○、己○○、甲○○、子○○、丁○○無罪部分
一、公訴意旨另以：被告戊○○、己○○因告訴人癸○○於八十八年八月十日在大陸
    地區為賭博而向渠等所借之三千餘萬元遲未清償，渠等遂與被告甲○○、子○○
    、丁○○、庚○○及綽號「阿木」及「阿山」之不詳姓名成年男子，共同基於妨
    害自由之犯意聯絡，由被告庚○○、丁○○、「阿木」及「阿山」，在右揭時、
    地，將告訴人癸○○架上車並為其戴上太陽眼鏡貼上膠帶後載往上址泡沫紅茶店
    ，再通知被告戊○○、己○○前往解決前開債務問題，嗣後復將告訴人癸○○押
    往被告甲○○、子○○上址租處，由該二人與「阿木」負責看管限制其行動自由
    ，因認被告等五人均涉犯刑法第三百零二條第一項之以非法方法剝奪人之行動自
    由罪嫌云云。
二、按犯罪事實應依證據認定之，無證據不得推定其犯罪事實；又不能證明被告犯罪
    者，應諭知無罪之判決，刑事訴訟法第一百五十四條、第三百零一條第一項分別
    定有明文。次按事實之認定，應憑證據，如未能發現相當證據，或證據不足以證
    明，自不能以推測或擬制之方法，以為裁判之基礎，最高法院四十年台上字第八
    六號著有判例。
三、本件公訴人認被告戊○○、己○○、甲○○、子○○、丁○○均涉犯前揭妨害自
    由罪嫌，無非係以告訴人癸○○指訴歷歷，而被告等糾眾強押告訴人癸○○，顯
    見自始即有以強力逼迫還錢之犯意，況被告甲○○亦坦承告訴人癸○○住在該租
    處期間，出入均由「阿木」陪同，被告戊○○及己○○亦不否認因告訴人癸○○
    遲遲未出面解決債務，故請被告庚○○找出告訴人癸○○，足見渠二人自始亦具
    有以非法方法剝奪告訴人癸○○行動自由之方式逼迫其還債之犯意。且被告戊○○及己○○二人對於與告訴人癸○○見面之時間先稱是十一月二日下午，與被告
    庚○○所稱之十一月一日下午相左，後又改稱是十一月一日之下午，其供詞前後
    不一顯為避重就輕。至被告甲○○及子○○二人與癸○○素昧平生，竟會讓其留
    宿於住處，已有可議之處，又被告子○○對於告訴人癸○○到其住處之經過先於
    警訊中稱是被告庚○○打電話說朋友要暫住，交代「阿木」帶去，而與被告庚○○所稱是其與「阿山」一同帶告訴人癸○○去甲○○住處等情相左，復於偵查中
    改稱當晚是被告庚○○與「阿木」帶告訴人癸○○去，其供述前後相左，亦見渠
    等為推諉刑責對於案情並未吐實等為其論據。訊據被告戊○○、己○○固坦承於
    八十八年十一月一日下午，前往上址泡沫紅茶店與告訴人癸○○協調解決債務問
    題，被告甲○○、子○○則坦承將上址租處提供予告訴人癸○○住宿二晚等情，
    惟被告等五人均矢口否認有何妨害自由之犯行，被告戊○○、己○○一致辯稱：
    是接獲被告庚○○之通知才前去與告訴人癸○○見面，對於被告庚○○如何將之
    帶回蘆洲市乙事並不知情等語；被告甲○○辯稱：八十八年十一月一日當天晚上
    回去時，已見被告子○○、告訴人癸○○、「阿木」及二名不認識之男子在家，
    而在告訴人癸○○住宿期間，並未限制其行動自由等語，被告子○○則辯稱：是
    被告庚○○說有一位朋友從南部上來沒有地方住要暫住，才將其租處出借供該朋
    友住宿，該朋友經介紹才知為告訴人癸○○，而在其住宿期間亦未限制其行動自
    由等語，而被告丁○○則辯稱：伊根本未參與妨害告訴人癸○○自由之犯行，而
伊於八十八年十月三十一日晚上與友人丙○在臺北縣新莊市○○路四五０號楓林
    閣喝酒聊天至翌日（即十一月一日）凌晨三、四點，因喝醉了，即由丙○送到他
    住處休息，直到當天下午三、四點才離開，自不可能前往宜蘭縣強押告訴人癸○○回到蘆洲市等語。經查：
（一）告訴人癸○○於警訊固指訴被告戊○○有參與從宜蘭縣羅東鎮將其強押回臺北
      縣蘆洲市，並與被告庚○○、己○○一同強迫其妻辛○○籌錢解決債務之行為
      等情，惟其並未提出其他佐證予以證明，且如前所述，告訴人辛○○始終供稱
      僅被告庚○○一人打電話要其籌錢交付來解決債務等情，加以被告庚○○更供
      稱是伊回到蘆洲市後才打電話通知被告戊○○、己○○到上開泡沫紅茶店協調
      解決債務，此與被告戊○○、己○○所供情節又互核一致，果若被告戊○○、
      己○○二人有妨害告訴人自由之犯意，何以在其等對告訴人債權額遠比被告庚○○債權額多的情況，並未直接以電話與告訴人辛○○聯絡交付款項事宜﹖顯
      有違常情。故而縱其二人曾請被告庚○○找出告訴人癸○○出面解決債務，仍
      難推論其二人與被告庚○○事先曾共同謀議妨害告訴人之行動自由，並推由被
      告庚○○出面執行強押上車及私行拘禁之行動，是公訴人以「被告戊○○及己○○曾請被告庚○○找出告訴人癸○○出面解決債務及二人對於與告訴人癸○○見面時間之供詞前後不一」為由，即遽認其二人涉犯本件妨害自由犯行，稍
      嫌牽斷。
（二）另告訴人癸○○於警訊雖復指稱：伊遭押到臺北縣蘆洲市○○街二六二號三樓
      軟禁後，由被告甲○○、子○○予以看管等情，惟其於本院調查中則改稱：伊
      係由「阿木」帶到被告甲○○、子○○上址租處，而「阿木」與「憲德」是真
      正限制其行動自由的人，白天外出時亦由其二人與另二個不認識之人陪同，被
      告甲○○、子○○雖晚上都有在家，但該二人並未實際限制其行動自由，且伊
      不清楚他們是否與「阿木」、「憲德」等人同夥等情，足見告訴人癸○○有關
      被告甲○○、子○○是否妨害其自由之指訴前後不一，存有瑕疵，況其二人白
      天既未陪同告訴癸○○外出，難謂有予以看管之事實，又無其他明確證據證明
      其等有妨害自由之犯行；再提供租處予素昧平生之人住宿，乃事所常有，且被
      告甲○○、子○○係受友人即被告庚○○所託而提供租處，更有其正當理由，
      綜此，怎可以「被告甲○○及子○○二人與告訴人癸○○素昧平生，竟留宿於
      住處，已有可議，及被告子○○對於告訴人癸○○到其住處之經過供述前後不
      一，又與被告庚○○所供情節相左」等理由，作為推論被告甲○○、子○○二
      人構成本罪之基礎。
（三）再告訴人癸○○於警訊中亦指訴被告丁○○將其強押至臺北縣蘆洲市等情，惟
      同樣未提出任何證據以實其說，對於被告丁○○至蘆洲市後之舉動又未明確指
      證，其究竟有無為看管行為或打電話強迫告訴人辛○○籌錢償債﹖均付之闕如
      。而被告丁○○未經警查獲到案，檢察官亦未傳喚其到案供述，以查證告訴人
      癸○○之指訴是否為真，即遽認其逃逸未到庭陳述而逕行起訴，實欠妥適。經
      本院傳喚被告丁○○到庭後，其所辯於八十八年十月三十一日晚上與友人丙○
      喝酒聊天至翌日凌晨三、四點，再由丙○送到他住處休息，直到當天下午三、
      四點才離開，不可能前往宜蘭縣強押告訴人癸○○回到蘆洲市上情，核與證人
      丙○於本院調查中證述之情節相符，並有其該日在楓林閣喝酒消費之簽帳單及
      點菜單各乙紙在卷可憑。是以極難以告訴人癸○○片面之指訴即論被告丁○○
      涉犯本件妨害自由罪行。
    綜上所述，公訴人憑以認定被告戊○○、己○○、甲○○、子○○、丁○○等五
    人構成本案罪嫌之論據，尚有不足。此外，本院復查無其他相當證據足認被告等
    有何公訴人所指妨害自由之犯行，既不能證明其等犯罪，爰均依法諭知無罪之判
    決。
據上論斷，應依刑事訴訟法第二百九十九條第一項前段、第三百零一條第一項，刑法
第二十八條、第三百二十條第一項、第三百零二條第一項、第五十五條，罰金罰鍰提
高標準條例第一條前段，判決如主文。
本案經檢察官黃重鋼、簡美慧到庭執行職務。
中      華      民      國      八十九      年     十     月     四     日
                                      臺灣板橋地方法院刑事第三庭
                                          法  官  趙  義  德
右正本證明與原本無異
如不服本判決應於送達後十日內向本院提出上訴狀
                                          書記官  張  慧  玲
中      華      民      國      八十九      年     十     月    十三    日
附錄本案論罪科刑法條全文：
刑法第三百二十條第一項：
意圖為自己或第三人不法之所有，而竊取他人之動產者，為竊盜罪，處五年以下有期
徒刑、拘役或五百元以下罰金。
刑法第三百零二條第一項：
私行拘禁或以其他非法方法，剝奪人之行動自由者，處五年以下有期徒刑、拘役或三
百元以下罰金。


司法院資訊處製作；財團法人民間司法改革基金會備份。
